臺灣桃園地方法院刑事判決
                                      94年度重訴字第86號
公　訴　人　臺灣桃園地方法院檢察署檢察官
被　　　告　廖坤墻


選任辯護人　陳俊隆律師
被　　　告　廖基重


選任辯護人　陳慶瑞律師
上列被告因違反毒品危害防制條例案件，經檢察官提起公訴（九
十四年度偵字第一五五四三號），本院判決如下：
    主  文
廖坤墻、廖基重共同連續運輸第一級毒品，各處無期徒刑。均褫
奪公權終身。
扣案之第一級毒品海洛因參包（淨重陸佰柒拾叁點伍零公克）、
第一級毒品海洛因拾貳包（淨重壹仟零叁拾柒點玖零公克），均
沒收銷燬之；扣案之包裹第一級毒品海洛因之塑膠外包裝參個（
總重肆拾柒點玖玖公克）、塑膠外包裝拾貳個（總重柒拾玖點陸
玖公克）、CLINIC牌洗髮精空瓶伍瓶、洗碗精空瓶貳瓶、皮鞋壹
雙，均沒收之。
    事  實
一、廖坤墻、廖基重係叔侄關係，渠等均明知第一級毒品海洛因
    係屬毒品危害防制條例所規定之第一級毒品，未經許可，不
    得非法持有、運輸，且亦屬懲治走私條例所規定未經許可不
    得私運來臺之管制物品，竟與乙○○（現另案由臺灣高等法院
    審理中）、丁○○、丙○○（以上二人未據起訴）、自稱為廖坤
    墻配偶之外籍女子及真實姓名年籍不詳之林姓成年男子，共
    同基於運輸第一級毒品海洛因犯意聯絡，廖坤墻、廖基重並
    基於概括之犯意，而連續以下述方式，運輸、走私第一級毒
    品海洛因入境臺灣：
  ㈠丁○○與戊○○（業經另案判決確定）原係「純渼藝術禮品工業
    社」之同事，於民國九十三年四、五月間戊○○欲向丁○○借款
    ，丁○○乃請乙○○幫戊○○尋找借錢之管道，乙○○遂介紹戊○○向
    真實姓名年籍不詳綽號「阿仁」之成年男子借得數目不詳款
    項。嗣於同年六月間，因戊○○無錢償還借款，丁○○、乙○○乃
    約戊○○至臺北縣三重市重陽路某咖啡廳，告知戊○○得以幫忙
    攜帶違禁物品入境之方式抵償債務。其後丁○○乃開車搭載戊○○至位於臺北縣○○鎮○○街○號之三清宮欲找廖坤墻洽談細節
    ，至該處後，戊○○即委託丁○○出面與廖坤墻洽商並獨自於車
    上等候，並約定攜帶毒品入境之報酬為新臺幣（下同）三十
    萬元（包含旅費三萬元，旅費部分已由戊○○領取），丁○○旋
    將上情告知戊○○；另甲○○（業經另案判決確定）則係因積欠
    廖基重六萬元，無力償還，廖基重乃向其誘以如與之共同前
    往泰國挾帶第一級毒品海洛因入境成功，除可免除其先前所
    積欠之債務外，另再給付其十七萬元之酬勞，戊○○與甲○○均
    明知海洛因係屬毒品危害防制條例所規定之第一級毒品，不
    得非法持有，亦屬懲治走私條例所規定未經許可不得私運來
    臺之管制物品，然均因經濟困窘而應允之。
  ㈡甲○○與廖基重乃於九十三年七月二日共同搭乘中華航空公司Ｃ
    Ｉ○六九三班機前往泰國曼谷，再轉往泰國清萊，住宿於廖基
    重所安排不知名飯店，等候廖坤牆前來會合，廖坤墻則於九
    十三年七月三日搭乘不詳班機至泰國，抵泰後，廖坤墻即與
    廖基重、甲○○同至泰國、緬甸邊境某家咖啡廳，廖坤墻獨自
    外出，並帶回內裝有第一級毒品海洛因之「ＣＬＩＮＩＣ」牌沐浴
    乳及洗碗精數瓶後，三人再回到原住宿飯店。隔日廖坤墻即
    召喚不詳年籍資料「林姓」成年男子，前來渠等人住宿飯店
    ，由該「林姓」成年男子拆裝，改以塑膠袋分裝成十二包後
    ，分別藏置於甲○○所穿皮鞋鞋底內及再裝入前揭沐浴乳空瓶
    二瓶及洗碗精空瓶二瓶內（合計淨重一千○三十七點九○公克
    之第一級毒品海洛因十二包及總重七十九點六九公克之包裹
    第一級毒品海洛因之塑膠外包裝十二個），廖基重並將其使
    用門號○○○○○○○○○○號ＳＩＭ卡交給甲○○使用，供甲○○入境臺灣
    後與廖坤墻、廖基重預先安排之不詳成年男子聯絡接應事宜
    。
  ㈢而戊○○則於同年七月九日八時二十分許，自行搭乘中華航空
    公司ＣＩ－六九三班機前往泰國，抵達泰國後，由丙○○（為丁○○之兄）接待，且安排戊○○住宿於泰國曼谷市之「十三連」
    （音譯）旅館，在該旅館內與廖坤墻會合，其後廖坤墻旋自
    行前往泰國與緬甸邊境之清萊市。丙○○、戊○○二人則於同年
    七月九日十八時許共同搭乘泰國國內班機前往泰國清邁市，
    並住宿於當地不詳旅館，且由不知情綽號「吉祥」之真實姓
    名年籍不詳之緬甸籍女子照顧戊○○。同年七月十二日某時，
    丙○○即帶戊○○搭乘小巴士至清萊市某旅館向廖坤墻領取毒品
    ，是時戊○○見廖坤墻與前開自稱廖坤墻配偶之女子將三瓶「
    ＣＬＩＮＩＣ」牌洗髮精倒出，另將空塑膠袋塞入洗髮精瓶內，再
    用漏斗將第一級毒品海洛因倒入已放置於洗髮精瓶內之塑膠
    袋中，其後將塑膠袋綁起並裁剪，再將原已倒出之洗髮精裝
    入洗髮精瓶內，廖坤墻即將前開包裝完成之「ＣＬＩＮＩＣ」牌洗
    髮精三瓶（內含淨重六百七十三點五○公克之第一級毒品海
    洛因三包及總重四十七點九九公克之包裹第一級毒品海洛因
    之塑膠外包裝三個）交予戊○○，囑其攜帶回臺。
  ㈣嗣於同年月十四日上午某時，戊○○將前開裝有第一級毒品海
    洛因之洗髮精三瓶置於行李箱內攜帶至泰國曼谷機場欲搭機
    回臺，並在機場遇見甲○○、廖基重二人，廖基重並告知甲○○
    有關戊○○亦係負責攜帶毒品入境者，隨後戊○○即搭乘中華航
    空公司ＣＩ－○六八班機回臺，俟戊○○搭機回臺後，甲○○亦攜帶
    裝有第一級毒品海洛因ＣＬＩＮＩＣ牌洗髮精二瓶、洗碗精二瓶及
    腳穿藏有第一級毒品海洛因之皮鞋，與廖基重二人並共同搭
    乘次一班飛機返臺。嗣於同年七月十四日十三時許，戊○○在
    桃園縣大園鄉中正國際機場入境時，經法務部調查局會同財
    政部臺北關稅局人員對戊○○攜帶之行李實施檢查而查獲，並
    扣得第一級毒品海洛因三包（淨重六百七十三點五○公克）
    、廖坤墻所有供本件運輸毒品所用之包裹第一級毒品海洛因
    之塑膠外包裝三個（總重四十七點九九公克）及「ＣＬＩＮＩＣ」
    牌洗髮精空瓶三瓶；而甲○○在入境時亦經法務部調查局會同
    財政部臺北關稅局人員實施檢查而查獲，並扣得第一級毒品
    海洛因十二包（淨重一千零三十七點九○公克）、廖坤墻、
    廖基重所有供運輸毒品所用之包裹第一級毒品海洛因之塑膠
    外包裝十二個（總重七十九點六九公克）、甲○○所有供運輸
    毒品所用之皮鞋一雙及廖坤墻所有供運輸毒品所用之「ＣＬＩＮ
    ＩＣ」牌洗髮精空瓶二瓶及洗碗精空瓶二瓶，然廖基重當時則
    因身上及行李未被查獲毒品，乃逕行離去，廖坤墻則係於同
    日搭乘另不詳班機返臺。
二、案經臺灣桃園地方法院檢察署檢察官自動檢舉偵查起訴。
    理  由
一、訊之被告廖坤墻、廖基重二人均矢口否認有何自泰國運輸第
    一級毒品海洛因入境臺灣之犯行，被告廖坤墻辯稱：伊與戊○○並不相識，而丙○○、丁○○係兄弟，則請他們至廟裡面幫忙
    而認識，於九十三年七月間，伊有與伊妻子至泰國旅行，但
    在泰國未曾見到戊○○、甲○○、廖基重等人，至其為何會密集
    在臺灣泰國間往來，是因為伊有在泰國做生意云云，而被告
    廖基重則辯稱：伊確有於九十三年七月二日與甲○○共同搭乘
    飛機至泰國，並於同年月十四日一同自泰返臺，但係因甲○○
    見其有泰籍女友，故請伊代為介紹，伊方與甲○○一同前去泰
    國，到泰國後，甲○○向其借ＳＩＭ卡，伊因身上有二張ＳＩＭ卡，
    故借甲○○其中一張，另不二人在泰國各自行動，伊並不知甲○○有攜帶毒品返國云云。本院經查：
  ㈠被告廖坤墻於九十三年七月三日自臺灣前往泰國，嗣於同年
    月十四日返臺，而被告廖基重係於九十三年七月二日與甲○○
    共同搭機前往泰國，並於同年月十四日一同返國等情，分據
    被告二人供述在卷，核與證人甲○○於本院審理時證述相符，
    並有內政部警政署入出境管理局檢送之入出國日期證明書各
    一紙在卷足憑，另戊○○則係九十三年七月九日前往泰國，並
    於同年月十四日返臺乙節，亦有內政部警政署入出境管理局
    檢送之入出國日期證明書一紙附卷可稽。而戊○○於九十三年
    七月十四日自泰國返臺時，有攜帶內裝有第一級毒品海洛因
    之ＣＬＩＮＩＣ牌洗髮精三瓶（內含第一級毒品海洛因合計淨重六
    百七十三點五○公克及總重四十七點九九公克包裹第一級毒
    品海洛因之塑膠外包裝三個），另甲○○亦攜帶裝有第一級毒
    品海洛因之ＣＬＩＮＩＣ牌洗髮精二瓶及洗碗精二瓶並腳穿藏有第
    一級毒品海洛因之皮鞋入境臺灣（所攜第一級毒品海洛因合
    計淨重一千零三十七點九○公克，包裹第一級毒品海洛因之
    塑膠外包裝十二個總重七十九點六九公克），嗣為警查獲乙
    節，亦分據證人戊○○、甲○○於本院審理時證述明確，而戊○○
    所攜入臺之第一級毒品海洛因三包，經送請法務部調查局鑑
    定結果，認均含第一級毒品海洛因成份，合計淨重六百七十
    三點五○公克（空包裝總重四十七點九九公克，純度百分之
    六十點三六，純質淨重四百零六點五二公克），有該局九十
    三年八月五日調科壹字第○八○○○八○○○號鑑定書一紙在卷足
    憑，另甲○○所攜入臺之第一級毒品海洛因十二包，經法務部
    調查局鑑定結果，亦認均含有第一級毒品海洛因之成份，合
    計淨重一千零三十七點九○公，空包裝重七十九點六九公克
    ，純度百分之五十一點四一，純質淨重五百三十三點五八公
    克），亦有該局九十三年八月五日調科壹字第○八○○○七九九
    九號鑑定通知書一紙附卷可稽，此外，復有前揭包裝第一級
    毒品海洛因所有用之外包裝共計十五個及供運輸第一級毒品
    海洛因所用之ＣＬＩＮＩＣ牌洗髮精空瓶五瓶、洗碗精空瓶二瓶、
    皮鞋一雙扣案可資佐證，自信屬實。
  ㈡戊○○就其何以會前往泰國運輸第一級毒品返臺乙節，於其被
    訴違反毒品危害防制條例案件中（即本院九十三年度重訴字
    第五十六號），供陳：伊係透過乙○○之介紹向地下錢莊借錢
    ，大約在九十三年六月間，丁○○、乙○○約伊在三重市見面，
    告訴伊可經由帶違禁物的方式換取報酬並抵債，丁○○嗣有帶
    伊在鶯歌三清宮去找廖坤墻，伊當時未下車，係由丁○○去跟
    廖坤墻談的等語明確，而證人乙○○於該案審理時，雖就其是
    否有參與運輸毒品部分，閃爍其詞，然其就確有借錢予戊○○
    乙節供承不諱，且亦證稱：九十三年六月間，伊有與丁○○約
    戊○○在三重見面，伊有聽說丁○○帶戊○○去鶯歌三清宮找廖坤
    墻，丁○○與丙○○係兄弟關係，本案的介紹人是丁○○等語明確
    ，而被告廖坤墻確係於臺北縣鶯歌鎮經營三清宮乙節，亦據
    被告廖坤墻供承在卷，是足證證人戊○○前揭所述，要非虛妄
    ；而戊○○就其在泰國與廖坤墻見面及如何取得第一級毒品海
    洛因之經過，於該案中亦陳稱：伊第一次見到廖坤墻是在泰
    國，伊在泰國時確有見廖坤墻和自稱他太太之人，先將扣案
    之洗髮精罐內之洗髮精全部倒出來，再將另一大的塑膠袋塞
    入洗髮精裡面，另以漏斗將海洛因倒入洗髮精瓶子內，再將
    塑膠袋綁起，最後將洗髮精裝入瓶內等語明確，此亦與警方
    嗣於戊○○身上查扣第一級毒品海洛因之裝載情況相吻合，有
    扣押筆錄及扣押物品目錄表各一紙在卷足憑，且其嗣於本院
    九十五年一月二十三日以證人身份具結後，亦為相同之證述
    ，要無與其先前所言有何出入或不一之處，是堪認證人戊○○
    所述與事實相符，應值採信。
  ㈢而甲○○就其何以至泰國運輸第一級毒品海洛因返臺乙節，於
    其被訴違反毒品危害防制條例一案中（即本院九十三年度重
    訴字第六十一號）亦坦言，其於九十三年五月中旬，向廖基
    重借得六萬元，然因無力償還，於九十三年六月初，廖基重
    即至其住處告知，倘協助運輸毒品，除可免除先前所積欠之
    債務外，另給付十七萬元以為酬勞等語明確，而就在泰國如
    何分裝毒品乙節，甲○○亦陳稱：於九十三年七月二日與廖基
    重共同搭機前往泰國曼谷，再轉機到清萊，之後即住在清萊
    之飯店，待廖基重之叔叔前來會合，之後三人即前往泰緬邊
    境，由廖基重之叔叔至不詳處所帶回已裝載於塑膠罐之毒品
    ，再一同返回清萊之飯店，翌日，廖基重的叔叔致電請另一
    名林姓男子由該林姓男子分裝毒品，先拆開其中二個塑膠罐
    ，將裡面的毒品另外包裝，本來是要用二張紙將毒品包起來
    的但失敗，所以才放用塑膠的分裝袋分裝起來，放在伊鞋底
    等語明確，此亦與警方嗣分自甲○○所穿鞋子及所攜行李中查
    扣第一級毒品海洛因之情形相符；另被告廖基重有交付甲○○
    一號碼為○○○○○○○○○○號之ＳＩＭ卡予甲○○，囑其於抵臺後，以
    該ＳＩＭ卡為聯絡接應之用，亦據甲○○陳述甚明，並有前揭ＳＩＭ
    卡一片扣案可佐，是甲○○所述，當值採信。甲○○嗣於本院審
    理時，以證人身份具結後，雖就其有與被告廖基重共同至泰
    國，復攜帶第一級毒品海洛因返臺等情，為同前之陳述，然
    就究係何人指使乙節，改稱：伊係積欠廖坤墻債務，故廖坤
    墻要求伊自泰國攜帶毒品返臺，廖坤墻交付伊毒品時，廖基
    重並不在場，伊於九十三年度重訴字第六十一號審理時之所
    以會說是廖基重要求伊運輸毒品以抵債，是因為不知道廖坤
    墻之名，所以才會說廖基重云云，然甲○○就其被訴違反毒品
    危害防制條例案件，於臺灣高等法院九十四年度上訴字第四
    二三號九十四年三月二日準備程序時，就法官詢問上訴理由
    為何時，答以：幕後的廖坤墻還沒有抓到等語，顯見甲○○至
    遲於此時即已知悉廖坤墻之名，然其於該案九十四年三月十
    六日該案於臺灣高等法院審理時，仍稱係廖基重要求伊自泰
    國攜帶管制藥品返臺等語，而未提及廖坤墻，是足證證人甲○○嗣於本院審理時改稱：係廖坤墻而非廖基重要求伊自泰國
    攜帶毒品返臺乙節，顯係迴護被告廖基重之詞，不足採信。
  ㈣另證人即承辦甲○○、戊○○運輸毒品案件之高雄市調查處調查
    員劉建軍於本院九十三年度重訴字第六十一號審理時證稱：
    「我們從九十三年二、三月間起，根據幾位運輸毒品到法院
    受審的被告的供述，顯示在鶯歌地區有一位開設三清宮道壇
    的廖坤墻，以開設三清宮的名義，將宮內的道友整合起來，
    變成一個走私海洛因的集團。原則上以他的出資為主，道友
    也可以投資，實際實施走私毒品的人都是以道友及親友為主
    。廖基重‧‧‧與廖坤墻有親屬關係，所以在集團中扮演的角
    色是聽從廖坤墻的指揮。他們會吸收一些人來幫集團運輸毒
    品，這些運輸毒品的人，我們私底下稱之為『空中飛人』。」
    等語明確，且證人戊○○此行係由丁○○負責與被告廖坤墻接洽
    ，其至泰國後係由丙○○負責照顧，期間亦確見被告廖坤墻及
    自稱其妻子之越南籍女子分裝第一級毒品海洛因，而證人甲○○亦就被告廖基重如何安排前往泰國運輸毒品及見被告廖坤
    墻及另名林姓成年男子如何分裝第一級毒品海洛因等情，證
    述詳實，已如前述，復佐以證人甲○○、戊○○均證攜帶第一級
    毒品海洛因返臺前一天，有與被告廖基重、廖坤墻及被告廖
    坤墻越南籍妻子、丙○○等人在泰國曼谷餐敘乙節明確，而證
    人戊○○於九十三年度重訴字第六十一號以證人身份具結後亦
    證稱，當時在吃飯的時候，伊有私底下問丙○○，甲○○是否亦
    與伊從事相同之工作（指運輸毒品），丙○○答稱是的等語，
    而甲○○於九十三年度重訴字第五十六號以證人身份具結後亦
    證稱：在從泰國曼谷準備返臺時，有在機場碰到戊○○，被告
    廖坤墻、廖基重有提到戊○○跟伊一樣，從事相同的工作（指
    運輸毒品）等語明確，復參酌證人戊○○、甲○○前揭證述運輸
    第一級毒品海洛因之經過以觀，足證被告廖坤墻、廖基重確
    係安排證人甲○○、戊○○至泰國運輸第一級毒品海洛因返臺之人，乙○○、丁○○負責處理戊○○啟程前往泰國之相關手續，丙○○則協
          助戊○○在泰國之生活，另自稱被告廖坤墻配偶之外籍
          女子、真實姓名年籍不詳之林姓男子，則係負責分裝
          第一級毒品海洛因以便甲○○、戊○○攜帶返臺，是被告
          二人與丁○○、丙○○、自稱被告廖坤墻配偶之外籍女子
          、真實姓名年籍不詳之林姓年子就前揭甲○○、戊○○運
          輸第一級毒品海洛因返臺之犯行，有犯意聯絡及行為
          分擔，堪以認定。至證人即共犯乙○○於本院九十三年
          度重訴字第五十六號審理時，以證人身份具結後，固
          否認有參與戊○○運輸第一級毒品海洛因返臺之犯行，
          惟戊○○就乙○○除告知其可以運輸毒品返臺以換取金錢
          外，復進而安排其與被告廖坤墻接洽運輸毒品等情明
          確，且乙○○亦不否認確有與戊○○見面乙節，復參酌其
          證稱：「（這次你因何案在押？）運輸毒品，是丁○○
          安排別人攜帶毒品入境，我是遭到監聽，認定我是介
          紹人。我介紹臺灣的買家邱清澤與泰國的賣家『阿弟
          仔』、『妹妹』認識。在泰緬邊界叫『緬賽』的地方交易
          。」、「我可以介紹貨主，我在抽取傭金。因為對方
          有時候會講泰語，所以我會幫忙翻譯，傭金大約有一
          、二十萬元。」、「『十三連』是飯店的意思。那家樓
          上是住宿的地方，二樓是餐廳，三樓好像是ＰＵＢ，旁
          邊好像還有人妖秀，所以那邊比較方便，那個地方是
          在曼谷北區。」等語可知，乙○○不僅從事仲介毒品交
          易，亦通泰語，並熟知被告指為廖坤墻安排其至泰國
          休憩之處所，參以衡情戊○○應不致無端指稱乙○○告知
          其可以攜帶毒品入境抵償債務，乙○○否認參與應係卸
          責之詞，不足採信，足認乙○○亦有參與戊○○赴泰運輸
          第一級毒品海洛因返臺之犯行。另就該名自稱為被告
          廖坤墻配偶之外籍女子及該真實姓名年籍不詳之林姓
          男子，因乏年籍資料可資查證，而審酌本案係跨國性
          運毒犯行之特性，參與者應皆有相當之社會經驗，且
          亦無證據證明該二人係少年而有因與少年共犯應加重
          其刑之事由，是應認該外籍女子及林姓年子均已成年
          ，併此敘明之。
  ㈤至被告廖基重雖以前詞置辯，然：
  ⑴被告廖基重坦言其事先即與甲○○相約於九十三年七月二日前
    往泰國，並訂於同年月十四日一同返臺等情明確，而依中華
    航空公司於九十三年十一月一日以二○○四ＴＰＥＤＥ○○○八五Ａ函
    覆上述二航班旅客名單及座艙表亦顯示，被告廖基重與甲○○
    確係搭乘同班機，往返於泰國、臺灣之間，且二人比鄰而座
    。惟依被告廖基重所述，其與甲○○二人分居雲林縣與臺北縣
    二處，平日甚少連絡，足徵其等並無深厚交情，實無突單獨
    相約出遊之理，雖被告廖基重對此表示，係因其在泰國有一
    女友，甲○○央其代為介紹，方同往泰國云云，然被告廖基重
    對其在泰國有女友乙節，並未舉證以實其說，故是否屬實已
    非無疑，且證人甲○○亦否認此行之目的係如被告廖基重所述
    ，復衡以證人甲○○經濟狀況欠佳，甚而尚積欠被告廖基重債
    務，已如前述，倘甲○○尚有餘力前往泰國玩樂，顯見其經濟
    尚屬寬裕，被告廖基重何以未向甲○○催討所積欠之債務，此
    實有悖於常情，是被告廖基重辯稱：此次係為甲○○介紹女友
    方同往泰國乙節，尚難採信。
  ⑵再者，被告廖基重於泰國時提供其門號○○○○○○○○○○號ＳＩＭ卡供
    甲○○使用，迄返國時未取回等情，業據被告廖基重供述在卷
    ，雖被告廖基重辯稱：係因甲○○告知伊其手機沒有辦法打長
    途電話，伊方將ＳＩＭ卡借予甲○○使用云云，然被告廖基重於
    本院九十三年度重訴字第六十一號以證人身份作證時亦陳稱
    ：迄自泰國入境臺灣為止，其未曾向甲○○追討該ＳＩＭ卡，甚
    而於返回臺灣後，二、三日內即辦理停用該ＳＩＭ卡等語明確
    ，衡以常情，倘被告廖基重僅係單純將該ＳＩＭ卡借予證人甲○○便於在泰國與臺灣之友人聯絡，迨返臺後，甲○○即無需再
    使用該ＳＩＭ卡，然於返臺之班機上，其二人竟均未提及返還
    該ＳＩＭ卡之事，且被告廖基重返臺後非但未向電信公司聲請
    辦理補發事宜或詢問解決之方法，反係於短短二、三日內，
    逕予辦理停用該ＳＩＭ卡，是綜合上情以觀，足證被告廖基重
    於交付該ＳＩＭ卡予甲○○之際，即無再將之取回之意，此益徵
    證人甲○○稱：被告廖基重交付該ＳＩＭ卡係供伊運輸第一級毒
    品返臺後聯絡交貨事宜乙節屬實。
  ㈥雖被告廖坤墻辯稱：其於九十三年七月四日係與其妻子共同
    前往泰國旅遊，於泰國期間未曾見到被告廖基重，亦未曾與
    甲○○、戊○○二人見面，且亦不認識此二人云云。然被告廖坤
    墻自述其與戊○○不相識，彼此間並無任何過節可言，其又稱
    曾與甲○○有一面之緣，但與之亦無糾紛，是證人甲○○、戊○○
    實無干冒偽證罪責之險，而設詞誣陷被告廖坤墻之理，再者
    ，證人戊○○尚可明確指出丁○○曾攜其至臺北縣鶯歌鎮「三清
    宮」尋找被告廖坤墻，倘非其確曾親身經歷，實難以為如此
    明確之陳述，且證人甲○○、戊○○二人指述與被告廖坤墻在泰
    國見面之時間，依卷附被告廖坤墻之入出境資料，被告廖坤
    墻確係出境臺灣，被告廖坤墻亦坦言該段時間，其確係在泰
    國無訛，此益徵證人甲○○、戊○○二人所言尚非虛妄。至被告
    廖坤墻另辯稱：伊與朋友胡榮耀共同在泰國經營生意，該員
    可證明伊並未走私毒品乙節，然被告廖坤墻陳稱：該員是泰
    國華僑，現居泰國，伊亦不知悉其地址等語，是本院自無從
    傳喚到案，亦難為何對其有利之認定，併此敘明之。
二、綜上所述，本件事證明確，被告二人所辯，無非臨訟圖卸之
    詞，不足採信，被告二人犯行洵堪認定，應依法論科。
三、按海洛因屬毒品危害防制條例第二條第二項第一款規定之第
    一級毒品，非經許可，不得無故販賣、運輸，且係行政院發
    布之「懲治走私條例公告管制物品項目及其數額」甲項第四
    款規定之毒品，為管制物品。是核被告二人所為，係犯毒品
    危害防制條例第四條第一項之運輸第一級毒品既遂罪及懲治
    走私條例第二條第一項之私運管制物品進口既遂罪。被告二
    人持有第一級毒品海洛因之低度行為，為運輸之高度行為所
    吸收，不另論罪。又所謂共同正犯，係指二以上行為人，彼
    此有犯意之聯絡與行為之分擔，而共同犯罪。不論以自己共
    同犯罪之意思，參與構成要件或構成要件以外之行為，抑或
    以自己共同犯罪之意思，事先同謀，而由其中一人實施犯罪
    之行為者，均屬共同正犯（司法院大法官會議釋字第一百零
    九號解釋意旨參照）。又共同正犯之意思聯絡，不限於事前
    有協議，即僅於行為當時有共同犯意之聯絡亦屬之，又行為
    之分擔，亦不以每一階段均經參與為必要，具有相互利用其
    行為之合同意思，仍應負共同正犯罪責（最高法院七十年臺
    上字第七○四九號判決要旨參照），是被告二人就前揭運輸
    毒品之犯行，與甲○○、戊○○、丁○○、丙○○、乙○○自稱為被告
    廖坤墻之配偶之外籍女子及真實姓名不詳之林姓成年男子間
    ，有犯意聯絡及行為分擔，為共同正犯。被告二人以一行為
    同時觸犯運輸第一級毒品、私運管制物品進口二罪名，為想
    像競合犯，依刑法第五十五條規定，應從一重之運輸第一級
    毒品罪處斷。被告二人先後二次運輸第一級毒品海洛因之犯
    行，時間緊接，所犯構成要件相同罪名，顯係基於概括犯意
    ，而反覆為之，為連續犯，應分別依刑法第五十六條規定以
    一罪論，惟因運輸第一級毒品之法定本刑為死刑或無期徒刑
    部分，依法不得加重，故僅就得併科罰金刑部分加重其刑。
    爰酌被告二人均明知毒品犯罪嚴重危害社會治安，竟貪圖暴
    利先後招攬戊○○、甲○○二人運輸第一級毒品海洛因入境，惡
    性可謂重大，且被告二人運輸之毒品數量龐大，倘流入市面
    ，對於社會治安及國人身心健康均造成嚴重威脅，且被告二
    人為警查獲後，仍矢口否認犯行，全無悔意，惟念及其二人
    所運輸之毒品，尚未流入市面，尚未生實質危害，認公訴人
    對其二人具體求處死刑，尚嫌過重等一切情狀，分別量處如
    主文所示之刑，並均宣告褫奪公權終身。
四、沒收部分：又共同正犯因相互間利用他人之行為，以遂行其
    犯意之實現，本於責任共同之原則，有關沒收部分，對於共
    犯間供犯罪所用之物，自均應為沒收之諭知。是就於共犯戊○○及甲○○被訴違反毒品危害防制條例案件所扣得之物（即本
    院九十三年度重訴字第五十六、六十一號），均為共犯間供
    犯罪所用之物，自均應為沒收之諭知。故扣案之第一級毒品
    海洛因三包（淨重六百七十三點五○公克）、第一級毒品海
    洛因十二包（淨重一千零三十七點九○公克），應依毒品危
    害防制條例第十八條第一項前段規定，諭知沒收銷燬之；扣
    案被告廖坤墻所有供本件運輸毒品所用之包裹第一級毒品海
    洛因之塑膠外包裝三個（總重四十七點九九公克）、被告廖
    坤墻、廖基重所有供運輸毒品所用之包裹第一級毒品海洛因
    之塑膠外包裝十二個（總重七十九點六九公克）、被告廖坤
    墻所有ＣＬＩＮＩＣ牌洗髮精空瓶五瓶、洗碗精空瓶二瓶，係用以
    防止毒品外逸、裸露、潮濕，便於運輸，及共犯甲○○所有之
    皮鞋一雙，均供犯罪所用之物，均應依毒品危害防制條例第
    十九條第一項宣告沒收。至被告廖坤墻提供與共犯甲○○、戊○○之交通食宿費用，均已具體支付與他人，性質上亦非屬被
    告犯罪所得之財物，不在得予沒收之列，附此敘明。又被告
    二人等往返臺灣及泰國之機票，為其運輸犯罪之費用，且已
    使用完畢，交付各航空公司，不屬被告所有，自不得沒收，
    至被告廖基重提供予共犯甲○○之ＳＩＭ卡，為電信公司所有，
    非其所有，是亦不另為沒收之諭知。
據上論斷，應依刑事訴訟法第二百九十九條第一項前段，毒品危
害防制條例第四條第一項、第十八條第一項前段、第十九條第一
項，懲治走私條例第二條第一項、第十一條，刑法第十一條、第
二十八條、第五十六條、第五十五條、第三十七條第一項，判決
如主文。
本案經檢察官廖先志到庭執行職務。
中　　華　　民　　國　　95　　年　　4 　　月　　28　　日
                       臺灣桃園地方法院刑事第十庭
                           審判長法   官  江德民
                                 法   官  許炎灶
                                 法   官  柯姿佐
上正本證明與原本無異。如不服本判決，應於判決送達後10日內
向本院提出上訴狀（應附繕本），上訴於臺灣高等法院。
                                 書記官   蔡紫凌
中　　華　　民　　國　　95　　年　　4 　　月　　28　　日
毒品危害防制條例第4條第1項
製造、運輸、販賣第一級毒品者，處死刑或無期徒刑；處無期徒
刑者，得併科新臺幣 1 千萬元以下罰金。
懲治走私條例第2條第1項
私運管制物品進口、出口逾公告數額者，處 7 年以下有期徒刑
，
得併科新臺幣 3 百萬元以下罰金。